臺灣臺中地方法院刑事判決　　　　　　　　　　　　九十一年度易字第一六三號
　　公　訴　人　臺灣臺中地方法院檢察署檢察官
　　被　　　告　乙○○
右列被告因竊盜案件，經檢察官提起公訴（九十一年度偵字第一０二五六號），本院
判決如左：
    主  文
乙○○共同於夜間侵入住宅竊盜，處有期徒刑柒月。
    事  實
一、乙○○與甲○○（業經本院另案審結）基於共同行竊他人財物之犯意聯絡，意圖
    為自己不法之所有，於民國九十一年五月十八日二十三時許，由乙○○駕駛車牌
    號碼Ａ三—０二五五號自小客車搭載甲○○，行經臺中縣石岡鄉○○村○○路萬
    墩巷六八之二號丙○○住處前，見丙○○住處大門未上鎖，認為有機可趁，即由
    甲○○先行侵入丙○○住處內，竊取丙○○所有之ＹＡＰＲＯ廠牌ＶＣＤ主機一
    台，甲○○即將該ＶＣＤ主機搬置於前開自小客車上，再由乙○○與甲○○共同
    侵入丙○○住處內，竊取丙○○所有之ＳＡＮＹＯ廠牌二十九吋電視機一台，並
    將該電視機藏置於前開自小客車，得手後，乙○○與甲○○隨即駕車離去；嗣後
    ，甲○○並將前開竊得之ＶＣＤ主機、電視機均放置於其位於臺中縣豐原市○○○路二０三之一號住處內，供己使用。乙○○與甲○○於行竊過程中發出聲響，
    經丙○○察覺有異，乃由其住處三樓陽台向下觀望，發現行竊後欲行駕車離去之
    乙○○與甲○○，隨即記下乙○○所駕駛之前開自小客車車牌號碼後，報警處理
    ，嗣於九十一年五月十九日零時三十分許，乙○○在臺中縣豐原市○○路五八巷
    六一號其住處，為警查獲，復於九十一年五月十九日一時許，經乙○○帶同警方
    於臺中縣豐原市○○○路二０三之一號甲○○之住處，查獲前開ＶＣＤ主機、電
    視機，因而獲悉上情。
二、案經臺中縣警察局東勢分局報告臺灣臺中地方法院檢察署檢察官偵查起訴。
    理  由
一、訊據被告乙○○矢口否認有何侵入住宅行竊之犯行，辯稱：伊知道共同被告甲○○行竊之事，但伊並未進入被害人丙○○之住宅行竊，僅係幫忙搬東西而已云云
    。經查：被告乙○○與共同被告甲○○行竊之事，業經被害人丙○○於警詢中指
    述歷歷，並有臺中縣警察局東勢分局搜索扣押筆錄一份、照片一張、贓物認領收
    據一份在卷可稽，又被告乙○○於本院審理中供稱：「電視機是甲○○進去屋內
    搬的，我是在車上，我知道甲○○進去搬東西，我是幫他把偷來的東西搬上車的
    ，之後，我們才開車跑掉，贓物是放在他家中。」等語，而共同被告甲○○於本
    院審理中亦供稱：「ＶＣＤ主機是放在屋內，我進去時，他不知道我要偷東西，
    我搬ＶＣＤ出來時，他才知道我要行竊，偷完東西後，我與他就開車跑掉了，偷
    得贓物均放在我家使用。」等語，被告乙○○對於共同被告甲○○行竊之意圖及
    行為即已知悉，猶協助幫忙搬運行竊之財物，而搬運行竊贓物之行為，應屬竊盜
    行為之一部分，則被告乙○○本身縱未實際侵入他人住宅行竊，惟其基於幫助共
    同被告甲○○行竊之意思，復參與搬運行竊所得贓物之構成要件行為，自仍成立
    加重竊盜之正犯，被告乙○○執此辯解，尚難解其竊盜之罪責，是以，被告乙○○所辯，顯係事後卸責之詞，要難採信。本件事證已臻明確，被告乙○○犯行，
    洵堪認定。
二、被告乙○○與共同被告甲○○基於共同行竊之犯意聯絡，意圖為自己不法之所有
    ，於夜間侵入被害人丙○○之住宅，行竊被害人丙○○所有之ＹＡＰＲＯ廠牌Ｖ
    ＣＤ主機一台、ＳＡＮＹＯ廠牌二十九吋電視機一台得手，核其所為，係犯刑法
    第三百二十一條第一項第一款之於夜間侵入住宅之加重竊盜罪。被告乙○○與共
    同被告甲○○間，顯有共同行竊之犯意聯絡及行為分擔，為共同正犯。爰審酌被
    告乙○○以侵入住宅行竊之犯罪手段，對於被害人造成居家生活之不安寧及心理
    之不安全感、恐懼感，影響社會治安，殊屬可議，惟考量被告乙○○年輕識淺，
    智慮淺薄，思慮未週，交友不慎，以致觸犯竊盜罪刑，且犯罪後未幾，即遭查獲
    ，對於被害人尚未致生嚴重之財物危害等一切情狀，量處如主文所示之刑，以示
    懲儆。
據上論斷，應依刑事訴訟法第二百九十九條第一項前段，刑法第二十八條、第三百二
十一條第一項第一款，判決如主文。
中      華      民      國      九十一      年     九     月     六     日
                                臺灣臺中地方法院刑事第六庭
                                        法  官  巫淑芳
右正本證明與原本無異。
如不服本判決，應於送達後十日內向本院提出上訴狀 （須附繕本） ，上訴於台灣高等
法院台中分院。
                                        書記官
中      華      民      國      九十一      年     九  月     六     日
附錄論罪科刑法條：
刑法第三百二十一條：
犯竊盜罪而有左列情形之一者，處六月以上、五年以下有期徒刑：
一  於夜間侵入住宅或有人居住之建築物、船艦或隱匿其內而犯之者。
二  毀越門扇、牆垣或其他安全設備而犯之者。
三  攜帶兇器而犯之者。
四  結夥三人以上而犯之者。
五  乘火災、水災或其他災害之際而犯之者。
六  在車站或埠頭而犯之者。
